# 总额法 VS 净额法？

提问人：duyitao2006 时间：2023-07-03 16:10:
求助陈版主，以下案例，能否确认一下是否可以总额计收？不胜感激
1 、公司通过政府采购平台，中标某园区项目，园区与公司签订合同，实合同金额 100 万，其中主要材料和设备向供应商进行外采，成本金额 40 万，另采用劳务外包的方式向供应商采购，成本金额 40 万元。项目中我公司成立项目小组，确定相关管理人员，参与项目实施、现场管理、协调沟通、设备调试、开通验收等实际工作。（可以提供过程资料）
2 、公司通过设备商资源（获取成本更低），通过控标，在政府采购环节我方推荐设备以优势中标某局系统建设，公司与某局签订合同，合同金额 20 万，项目验收后一次性支付。我公司通过招标将项目交予某供应商具体实施，分期支付成本，成本合计 17 万。供应商完成项目建设后，我公司提请业主单位验收，完成项目交付。（可能总额？？）
3 、客户与公司签订采购合同或订单，公司根据订单找多家供应商采购。货物流：多家供应商将货物运到公司库存，公司库房统一发货至客户（公司承担物流成本，租用库房，承担仓储成本）；
4 、公司与供应商签订合作协议，公司再去销售给多个客户。货物流：供应商将货物运到公司库房，再由公司库房发货至客户（公司承担物流成本，租用库房，承担仓储成本）；
5 、线下超市供货（一对一业务），与客户和供应商同时签订框架合同。模式：客户（超市）每天给公司下订单；公司 1 次性购入几天的生鲜产品（收到订单前：在未收到客户订单的情况下公司会承担货物损失、跌价等风险；收到订单后：客户未验收货物前，货物损失风险有公司承担，验收货后，风险同步转移给客户）；货物流：供应商将货运至公司仓库，客户到仓库自提（仓库为合作伙伴免费让公司使用，故不承担仓储成本；货物客户自提，故无物流成本）；资金流：账期收付款。

回答人：chenyiwei
这些交易中，本企业大概率不控制所交易的标的商品，仅仅是转手的角色，其对商品的控制权（如有）具有瞬时性和过渡性特征，因此应采用净额法核算的可能性更大。